【裁判字號】    97,上訴,141
【裁判日期】    970214
【裁判案由】    違反毒品危害防制條例
【裁判全文】
臺灣高等法院高雄分院刑事判決         97年度上訴字第141號
上  訴  人
即  被  告  甲○○
上列上訴人因違反毒品危害防制條例案件，不服臺灣屏東地方法
院96年度訴字第937 號中華民國96年10月30日第一審判決（起訴
案號：臺灣屏東地方法院檢察署96年度毒偵字第1323號），提起
上訴，本院判決如下：
    主  文
上訴駁回。
    事實及理由
一、本案經本院審理結果，認第一審判決認事用法及量刑均無不
    當，應予維持，並引用第一審判決書記載之事實、證據及理
    由（如附件）。
二、被告上訴意旨雖指摘原判決量刑太重，請求再予減輕量刑云
    云。惟被告所犯毒品危害防制條例第10條第1 項、第2 項之
    罪，法定刑分別為6 月以上5 年以下有期徒刑，3 年以下有
    期徒刑，被告係累犯加重其刑，原判決分別就施用第一級毒
    品、施用第二級毒品量處有期徒刑1 年、6 月，均屬低度量
    刑，並無過重情形，被告上訴並無理由，應予駁回。
三、據上論斷，應依刑事訴訟法第368 條、第373 條，判決如主
    文。
本案經檢察官孫小玲到庭執行職務。
中    華    民    國    97    年    2     月    14    日
                刑事第一庭  審判長法  官  郭雅美
                                  法  官  張意聰
                                  法  官  莊崑山
以上正本證明與原本無異。
施用第二級毒品部分不得上訴。
其餘如不服本判決應於收受本判決後10日內向本院提出上訴書狀
，其未敘述上訴理由者，並得於提起上訴後10日內向本院補提理
由書狀（均須按他造當事人之人數附繕本）「切勿逕送上級法院
」。
中    華    民    國    97    年    2     月    14    日
                                  書記官  葉淑華
附錄本件判決論罪科刑法條：
毒品危害防制條例第10條
施用第一級毒品者，處6月以上5年以下有期徒刑。
施用第二級毒品者，處3年以下有期徒刑。
附件：
臺灣屏東地方法院刑事判決               96年度訴字第937號
公  訴  人  臺灣屏東地方法院檢察署檢察官
被      告  甲○○  女  34歲（民國○○年○月○日生）
                    身分證統一編號：Ｚ000000000號
                    住屏東縣里港鄉○○村○○路5號之1
                    居屏東縣鹽埔鄉○○村○○路160號
上列被告因違反毒品危害防制條例案件，經檢察官提起公訴（96
年度毒偵字第1323號），本院裁定改依簡式審判程序審理，判決
如下：
    主  文
甲○○施用第一級毒品，累犯，處有期徒刑壹年，減為有期徒刑
陸月。又施用第二級毒品，累犯，處有期徒刑陸月，減為有期徒
刑月。應執行有期徒刑柒月。
    事  實
一、甲○○前因偽造有價證券案件，經臺灣高雄地方法院判處有
    期徒刑6 月，如易科罰金以銀元300 元折算一日確定，於民
    國91年10月16日入監執行，並於92年2 月11日執行完畢。又
    其前於87年間因施用毒品案件，經本院以87年度毒聲字第86
    2 號裁定送觀察、勒戒後，因認有繼續施用毒品之傾向，由
    本院以87年毒聲字第1097號裁定令入戒治處所施以強制戒治
    ，嗣經本院以88年度毒聲字第755 號裁定停止戒治，所餘戒
    治期間付保護管束，復經本院以88毒聲字第2376號撤銷停止
    戒治處分，令入戒治處所施以殘餘之強制戒治處分，至89年
    9 月16日戒治期滿執行完畢，並由臺灣屏東地方法院檢察署
    檢察官於89年9 月25日以89年度戒毒偵字第392 號為不起訴
    處分確定。甲○○復因施用第一級毒品海洛因，經同署檢察
    官以92年度毒偵字第1855號提起公訴，由本院於93年5 月31
    日以93年度訴字第51號判決有期徒刑10月，於93年6 月28日
    確定，並於93年9 月21日入監執行，於94年6 月17日因縮短
    刑期執行完畢，隔日出監。
二、詎甲○○仍不思悔悟，明知海洛因及甲基安非他命業經公告
    列為毒品危害防制條例第2 條第2 項之第1 、2 級毒品，不
    得非法持有、施用，仍基於施用第一級毒品海洛因及第二級
    毒品甲基安非他命之犯意，分別於96年4 月2 日某時，在屏
    東縣里港鄉○○村○○路92之3 號其租屋處內，將毒品以針
    筒注射靜脈方式，施用第一級毒品海洛因1 次；於96年4 月
    1 日，在相同處所，以將毒品置放於玻璃球加熱燒烤後吸食
    煙霧之方式，施用甲基安非他1 次。嗣於96年4 月3 日早上
    9 時30分為警持法院核發之搜索票，前往上開租屋處執行搜
    索，經警採集其尿液送請檢驗，呈嗎啡陽性及甲基安非他命
    陽性反應。
三、案經屏東縣警察局里港分局報請臺灣屏東地方法院檢察署檢
    察官偵查起訴。
    理  由
一、本件被告甲○○犯係死刑、無期徒刑、最輕本刑為3 年以上
    有期徒刑以外之罪，其於本院準備程序中就前揭被訴事實為
    有罪之陳述，經受命法官告知簡式審判程序之旨，並聽取其
    與公訴人之意見後，本院認無不得或不宜改依簡式審判程序
    進行之處，爰依刑事訴訟法第273 條之1 第1 項、第284 條
    之1 ，本院合議庭裁定由受命法官獨任依簡式審判程序審理
    ；又簡式審判程序之證據調查，依刑事訴訟法第273 條之2
    規定，不受同法第159 條第1 項審判外陳述排除之限制，再
    被告對於卷內之各項證據，亦不爭執證據能力，故卷內所列
    之各項證據，自得作為證據，合先敘明。
二、上揭事實，業據被告於本院審理時坦承不諱，而被告為警所
    採集之尿液檢體，經送請正修科技大學超微量研究科技中心
    檢驗，結果呈鴉片代謝物、安非他命類陽性反應，有該科技
    中心96年4 月25日編號R00-0000-000檢驗報告1 份在卷可稽
    。足認被告上開自白顯與事實相符，堪信為真實。本件事證
    明確，被告犯行洵堪認定。
三、按海洛因、安非他命係毒品危害防制條例第2 條第2 項第1
    款、第2 款所定之第一級毒品、第二級毒品，不得非法持有
    、施用。故核被告所為，係犯毒品危害防制條例第10條第1
    項、第2 項施用第一級毒品罪及施用第二級毒品罪。其於施
    用海洛因前持有海洛因、安非他命犯行，為其施用之高度行
    為所吸收，不另論罪。查被告有事實欄所載論罪科刑執行之
    情形，此有臺灣屏東地方法院檢察署刑案資料查註紀錄表及
    臺灣高等法院被告前案紀錄表各1 份在卷可查，其受有期徒
    刑執行完畢後，5 年之內再犯有期徒刑以上刑之本罪，為累
    犯，應依刑法第47條第1 項規定加重其刑。爰審酌被告為62
    年4 月5 日出生，教育程度為高職畢業，犯罪時為有智識之
    成年人，前曾因施用毒品經送勒戒處所施以觀察勒戒後，仍
    未能戒斷其施用毒品之惡習，足見其陷溺已深，素行不佳，
    惟因施用毒品僅係戕害其自己身心並無加害他人，此次各該
    施用毒品次數均僅1 次，且其犯罪後坦承犯行、態度尚稱良
    好等一切情狀，量處如主文所示之刑，以示懲儆。
四、本件被告犯罪時間在96年4 月24日以前，所犯為施用第一級
    毒品、第二級毒品罪，合於減刑條件，爰依中華民國96年罪
    犯減刑條例第2 條第1 項第3 款之規定，各減其刑期2 分之
    1 ，並合併定其應執行之刑。
五、據上論斷，應依刑事訴訟法第273 條之1 第1 項、第299 條
    第1 項前段，毒品危害防制條例第10條第1 項、第2 項，刑
    法第11條、第47條第1 項、第51條第5 款，中華民國96年罪
    犯減刑條例第2 條第1 項第3 款、第7 條，判決如主文。
本案經檢察官劉昀到庭執行職務。
中    華    民    國    96    年    10    月    30    日
                  刑事第一庭  法  官  許蓓雯
以上正本證明與原本無異。
如不服本判決應於收受本判決送達後十日內向本院提出上訴書狀
，其未敘述上訴理由者，並得於提起上訴後十日內向本院補提理
由書狀（均須按他造當事人之人數附繕本）「切勿逕送上級法院
」
中    華    民    國    96    年    10    月    31    日
                                書記官  蘇雅慧
本案論罪科刑法條：
毒品危害防制條例第10條
施用第一級毒品者，處六月以上五年以下有期徒刑。
施用第二級毒品者，處三年以下有期徒刑。


司法院資訊處製作；財團法人民間司法改革基金會備份。
